Minutes et répertoires du notaire Pierre HAFFREY, 7 avril 1646 - 11 décembre 1652 (étude XIII)
Archives nationales
Minutes et répertoires du notaire Pierre HAFFREY (étude XIII)
7 avril 1646 - 11 décembre 1652
MC/ET/XIII/42 - MC/ET/XIII/53, MC/RE/XIII/3
Etude XIII; Haffrey, Pierre
n ml
Archives nationales de France
Minutes et répertoires: la loi 2008-696 du 15 juillet 2008 relative aux archives a fixé à 75 ans à compter de la date de l'acte, ou à 25 ans à compter de la date du décès de l'intéressé si ce délai est plus bref, le délai de communication des minutes et répertoires des notaires; ce délai est porté à 100 ans à compter de la date de l'acte si le document se rapporte à un mineur (code du Patrimoine, articles L213-2, 4e d et 5e).
Autres documents de l'étude (dossiers de clients, comptabilité...): s'agissant d'archives privées, ces documents sont communicables selon les modalités fixées par le déposant ou le donateur.
Certains documents ne sont pas accessibles en raison de leur mauvais état de conservation.
Versement
Accès aux instruments de recherche de tous les notaires de l’étude XIII
Archives de l'étude XIII
- Minutes de Pierre HAFFREY, 7 avril 1646 - 11 décembre 1652; MC/ET/XIII/42 - MC/ET/XIII/53
  - Minutes. 1646, 7 avril - décembre, 7 avril - décembre 1646; MC/ET/XIII/42
    Informations concernant le classement:
    Le niveau inférieur de description, quand il existe, correspond aux minutes d'actes. Toutes les minutes ne sont pas forcément décrites une à une. Les descriptions de ces minutes sont plus ou moins détaillées.
    - DELANOUE (Valéry) § inventaire après décès de Valéry DELANOUE femme de Philippe MARIGNY maître affineur, desparteurs d'or et d'argent, 7 avril 1646; MC/ET/XIII/42
      Origine de l'information:
      Fichier dit 'général' XVIIe-XVIIIe siècles, par le personnel du Minutier, 1954-1999 ( fichier papier entièrement dématérialisé; voir contexte dans le Plan d’orientation général - Notaires de Paris, guides thématiques du Minutier).
      Date de révision: 2011-2012
      Date de création de la notice: 2010
      inventaire; Delanoue, Valéry
    - DARRAGNE (Gullien) compagnon charcutier demeurant à la Courtille § contrat de mariage entre Gullien DARRAGNE et Catherine BONVALLET, 8 avril 1646; MC/ET/XIII/42
      contrat de mariage; Darragne, Gullien
    - CAUVAT (Catherine) § inventaire après décès de Catherine CAUVAT femme de Mathias DOVILLIERS maître graveur, 9 avril 1646; MC/ET/XIII/42
      inventaire; Cauvat, Catherine
    - Inventaire après décès de Catherine Courat dressé à la requête de son mari Mathias Dovilliers, maître graveur, demeurant rue de la Savaterie, en son nom et comme tuteur de leur fille Marguerite, âgée de 5 ans. Dans une boutique que tient Dovilliers à l'enseigne de l'Écu d'Anjou, cour du Palais: 2 marcs, une once, 2 gros d'argent, tant en cachets, plaques et virolles tant burinées que non burinées servant audit métier, valant. 27 l. 18 cachets gravés de devises et une grosse de cachets non gravés, le tout de laiton, 45 marques de fer servant à marquer vaisselle, tant vieilles que nouvelles, 3 marteaux, 8 râpes, le tout de fer, 3 masses de plomb, un étau de fonte, un bigorneau servant audit métier. 13 l. 2 livres de fonte, tant de vieux cachets que plaques. 32 s. 3 alphabets et 6 boîtes d'outils de diverses grandeurs, plusieurs outils servant audit métier, tant bons que mauvais. 12 l. 24 manches servant à faire cachets, en buis, ébène et façon de cuivre. 45 s. Une paire de ' sizoire ', 2 caques de fils d'archal, un tapis de moquette vert, 2 châssis de verre et 4 ais de bois blanc servant à la boutique. 3 l. Dovilliers dit avoir 51 l. pour payer le terme de Pâques de sa chambre et de sa boutique. Titre: .- 1627, 5 septembre.- Contrat de mariage de la défunte avec Dovilliers, passé devant Vassetz et Jutet. Régime: communauté. Dot: 500 l. Douaire: 200 l., 9 avril 1646; MC/ET/XIII/42
      Documents du Minutier central concernant les peintres, sculpteurs et graveurs au XVIIe siècle (1600-1650), par Marie-Antoinette Fleury et Martine Constans, tome II [études XI à XX, 2445 actes], Paris, Archives nationales, 2010, notice n°679 (instrument de recherche imprimé dématérialisé, certaines notices sont plus détaillées dans la version intégrale accessible en ligne par la rubrique 'Autres instruments de recherche', voir contexte dans le Plan d’orientation général - Notaires de Paris, guides thématiques du Minutier).
      Date de création de la notice: 2012
      Documents du Minutier central concernant les peintres, sculpteurs et graveurs au XVIIe siècle (1600-1650), tome II, par Marie-Antoinette Fleury et Martine Constans, 2010, 844 p., 8 planches.
    - GRAVEUR DOVILLIERS (Mathias) § inventaire après décès, 9 avril 1646; MC/ET/XIII/42
      Artisans XVIIe, par M. Jurgens, M.A. Fleury, R. Gourmelon et le personnel du Minutier central, 1954-1996 (fichier papier entièrement dématérialisé; voir contexte dans le Plan d’orientation général - Notaires de Paris, guides thématiques du Minutier).
      inventaire; Dovilliers, Mathias
    - AVRILT (Nicolas) fourbisseur d'épées § Quittance à. .. par Pierre DECROISETTE, 12 avril 1646; MC/ET/XIII/42
      quittance; Avrilt, Nicolas
    - FOURBISSEUR D'ÉPÉES AVRIL (Nicolas) § quittance, 12 avril 1646; MC/ET/XIII/42
      quittance; Avril, Nicolas
    - LECOINTE (Sara) § Testament de Sara LECOINTE veuve de Pierre LEBARBU, 20 avril 1646; MC/ET/XIII/42
      testament; Lecointe, Sara
    - COUVREUR de maisons (compagnon) LECLERC Nicolas § inventaire après décès, 20 avril 1646; MC/ET/XIII/42
      inventaire; Leclerc, Nicolas; couvreur
    - LE CLERC (Nicolas) compagnon couvreur de maisons § inventaire après décès de..., 20 avril 1646; MC/ET/XIII/42
      inventaire; Le Clerc, Nicolas
    - LEFEBVRE (Guillaume) maître maçon rue des Gravilliers § transaction entre... et Claude MOREL vigneron, 23 avril 1646; MC/ET/XIII/42
      accord; Lefèbvre, Guillaume
    - MAÇON LEFEVRE Guillaume § transaction, 23 avril 1646; MC/ET/XIII/42
      accord; Lefèvre, Guillaume
    - HAÜY (Guste) Tapissier sous la Tonnellerie des Halles § transport à. .. par Gabriel GRIGNON écuyer, sieur de la Barre, 26 avril 1646; MC/ET/XIII/42
      Haüy, Guste
    - TAPISSIER HAÜY (Juste) § transport, 26 avril 1646; MC/ET/XIII/42
      Haüy, Juste
    - PLUET (Jacques) marchand mercier sur le poutaux changeurs § Testament de Jacques PLUET, 29 avril 1646; MC/ET/XIII/42
      testament; Pluet, Jacques
    - AMAURY (Pierre) maître maçon rue Saint-Martin § marché entre. .. et Sulpice DEBRIE maître peintre, 2 mai 1646; MC/ET/XIII/42
      marché; Amaury, Pierre
    - Marché de Pierre Amaury, maître maçon, demeurant rue Saint-Martin, paroisse Saint-Merri, avec Sulpice de Bry, maître peintre bourgeois de Paris, tant en son nom que comme tuteur des enfants nés de son mariage avec feue Marie Doublet, et Louis Lorel, marchand, demeurant à Amiens, représenté par Martin Lévesque, pour la reconstruction du vieux mur d'une maison, rue du Grand-Marivaux, mitoyen de la maison du sieur Longaveyne, maître corroyeur baudroyeur, et fourniture de 15 marches de chêne de 3 à 4 pouces d'épaisseur pour la montée de la maison, à 9 l. 10 s. la toise. À la suite: - 1646, 15 juillet.- Quittance de 265 l. par Amaury., 2 mai 1646; MC/ET/XIII/42
      Documents du Minutier central concernant les peintres, sculpteurs et graveurs au XVIIe siècle (1600-1650), par Marie-Antoinette Fleury et Martine Constans, tome II [études XI à XX, 2445 actes], Paris, Archives nationales, 2010, notice n°400 (instrument de recherche imprimé dématérialisé, certaines notices sont plus détaillées dans la version intégrale accessible en ligne par la rubrique 'Autres instruments de recherche', voir contexte dans le Plan d’orientation général - Notaires de Paris, guides thématiques du Minutier).
    - MACON AMAURY (Pierre) § marché, 2 mai 1646; MC/ET/XIII/42
    - COUSTURIER (Jean) § contrat de mariage entre Jean COUSTURIER et Nicolle SIMONNOT, 6 mai 1646; MC/ET/XIII/42
      contrat de mariage; Cousturier, Jean
    - REMELANT (Pierre) marchand imagier natif de Mallinesen Brabant demeurant rue Saint-Jacques § contrat de mariage entre .. et Elisabeth PREOU, 10 mai 1646; MC/ET/XIII/42
      contrat de mariage; Remelant, Pierre
    - IMAGIER REMELANT (Pierre) § contrat de mariage, 10 mai 1646; MC/ET/XIII/42
    - ARQUEBUSIER CASIN (Jean) § consentement, 12 mai 1646; MC/ET/XIII/42
      ratification; Casin, Jean
    - CASIN (Jean) maître arquebusier demeurant vallée de Misère § vente à. .. par Denis LENOIR, marchand, bourgeois de Paris, 12 mai 1646; MC/ET/XIII/42
      acte de vente; Casin, Jean
    - CASIN (Jean) arquebusier demeurant à la Vallée de Misère § consentement par. .. à Denis LENOIR marchand, bourgeois de Paris, 12 mai 1646; MC/ET/XIII/42
      Casin, Jean
    - ARQUEBUSIER CASIN (Jean) § vente, 12 mai 1646; MC/ET/XIII/42
    - PERSEHAYE (Jean) marchand suivant les armées demeurant rue de Bercy § société entre Jean PERSEHAYE et Clément PETIT même vacation demeurant rue de la Limasse pour la campagne en suite des armées du Roi au Pays-Bas, 16 mai 1646; MC/ET/XIII/42
      Persehaye, Jean
    - DOURDAN (Jullian) compagnon maçon demeurant faubg Saint-Antoine § vente par .. à Nicolas DOURDAN, son père, aussi compagnon maçon, 21 mai 1646; MC/ET/XIII/42
      acte de vente; Dourdan, Jullian
    - MAÇON compagnon DOURDAN Nicolas § vente, 21 mai 1646; MC/ET/XIII/42
      acte de vente; Dourdan, Nicolas
    - MAÇON compagnon DOURDAN Julien § vente, 21 mai 1646; MC/ET/XIII/42
      acte de vente; Dourdan, Julien
    - COUSTURIER (François) maçon § mise en apprentissage de Louis COUSTURIER fils de. .. chez Pierre BELLAY, maître rôtisseur à Paris, 22 mai 1646; MC/ET/XIII/42
      contrat d'apprentissage; Cousturier, François
    - MAÇON COUSTURIER François § apprentissage de son fils, 22 mai 1646; MC/ET/XIII/42
    - VIGNON (Jean) charpentier de bateau § accord entre. .. et Jacques REGNAUD, gaigne denier, 29 mai 1646; MC/ET/XIII/42
      accord; Vignon, Jean
    - CHARPENTIER de bateau VIGNON (Jean) § accord, 29 mai 1646; MC/ET/XIII/42
    - BARBE (Jean) maître verrier § apprentissage chez. .. de Laurens CANNETTIER âgé de 13 ans pour 5 ans fils de Claude CANNETTIER maître verrier, 30 mai 1646; MC/ET/XIII/42
      contrat d'apprentissage; Barbe, Jean
    - VERRIER (apprentissage de) § apprentissage de Laurens CANNETTIER, âgé de 13 ans, chez Jean BARBE pour 5 ans, 30 mai 1646; MC/ET/XIII/42
      contrat d'apprentissage; Cannettier, Laurens; Barbe, Jean
    - VERRIER, CANNETTIER (Claude) § apprentissage, 30 mai 1646; MC/ET/XIII/42
      contrat d'apprentissage; Cannettier, Claude
    - VERRIER, BARBE (Jean) § apprentissage, 30 mai 1646; MC/ET/XIII/42
    - DELAVARDE (Bollin) maître couvreur de maisons rue Neuve, paroisse Saint-Eustache § apprentissage chez. .. de Marguin DELAVARDE âgé de 20 ans pour 6 ans sans débours de part ni d'autre, 31 mai 1646; MC/ET/XIII/42
      contrat d'apprentissage; Delavarde, Bollin
    - COUVREUR de maisons DELAVARDE Rollin § apprentissage, 31 mai 1646; MC/ET/XIII/42
      contrat d'apprentissage; Delavarde, Rollin
    - COUVREUR de maisons (apprentissage) § apprentissage de Margrin DELAVARDE, âgé de 20 ans chez Rollin DELAVARDE pour 6 ans sans débours de part ni d'autre, 31 mai 1646; MC/ET/XIII/42
      contrat d'apprentissage; Delavarde, Margrin; Delavarde, Rollin
    - VERNANGE (Jacques) marchand b de Paris § contrat de mariage entre Jacques VERNANGE et Claude BERTRAND, 3 juin 1646; MC/ET/XIII/42
      contrat de mariage; Vernange, Jacques
    - Transport concernant Jacques Plastrier, notaire au Châtelet., 7 juin 1646; MC/ET/XIII/42
      Notaires des XVIe-XVIIIe siècles (4153 actes), par Claire Béchu, Catherine Grodecki, Marie-Antoinette Fleury, Madeleine Jurgens, Marie-Françoise Limon-Bonnet, Pierre-Yves Louis, Xenia Pamfilova, Isabelle Pebay, v. 1950, 1986-1994 (fichier papier entièrement dématérialisé; voir contexte dans le Plan d’orientation général - Notaires de Paris, guides thématiques du Minutier).
      Date de révision: 2010
      Date de création de la notice: 2006
      cession; Plastrier, Jacques; notaire
    - EPERONNIER LECONTE (Nicolas) + § transport, 7 juin 1646; MC/ET/XIII/42
      Leconte, Nicolas
    - LE CONTE (Nicolas) + maître éperonnier à Orléans § transport par Jeanne PAYEN veuve de. .. à Jacques PLASTRIER, notaire au Châtelet de Paris, demeurant rue de l'arbre Secq, 7 juin 1646; MC/ET/XIII/42
      Le Conte, Nicolas
    - ARMURIER HUGUET (Charles) § prêt d'argent, 8 juin 1646; MC/ET/XIII/42
      obligation; Huguet, Charles
    - HUGUET (Charles) armurier § prêt d'argent à Charles HUGUET par Claude CARTERET, 8 juin 1646; MC/ET/XIII/42
      Huguet, Charles
    - GILBERT (Germain) marchand demeurant à Chaillot § contrat de mariage entre Germain GILBERT et Catherine BARGUE, 18 juin 1646; MC/ET/XIII/42
      contrat de mariage; Gilbert, Germain
    - BERCEGAY (Noël) maître tailleur d'habits § contrat de mariage entre Noël BERCEGAY et Françoise LECONTE, 21 juin 1646; MC/ET/XIII/42
      contrat de mariage; Bercegay, Noël
    - TESTARD (Nicolas) marchand rôtisseur dans l'Ile Notre Dame § contrat de mariage entre Nicolas TESTARD et Jehanne HEBERT, 22 juin 1646; MC/ET/XIII/42
      contrat de mariage; Testard, Nicolas
    - GRAVEUR ordinaire du Roi BLARU (Pierre) § transaction, 23 juin 1646; MC/ET/XIII/42
      accord; Blaru, Pierre
    - Transaction de Pierre Blaru, graveur ordinaire du cabinet du roi et tailleur graveur particulier héréditaire de la monnaie de Paris, y, demeurant, Paul et Mathias Dovilliers, maîtres graveurs, demeurant rue de la Savaterie, héritiers chacun pour 1/4 de sa mère, Agnès Dondel, veuve en premières noces de Balthazar Blaru, marchand orfèvre, et en secondes noces de Paul Dovilliers, aussi marchand orfèvre, avec Christophe Josse, maître aiguillettier, demeurant rue de la Vieille-Draperie, et sa femme, Louise Dovilliers, également héritière pour 1/4 de sa mère, qui renoncent à leurs droits successifs moyennant 162 l. La succession est constituée de rentes sur la ville et d'héritages au village de Comeny en Vexin. Agnès Dondel est héritière de son frère Antoine Dondel, réputé décédé, comme absent de Paris depuis vingt-quatre ans. S'il revient, les héritiers lui restitueront son héritage., 23 juin 1646; MC/ET/XIII/42
      Documents du Minutier central concernant les peintres, sculpteurs et graveurs au XVIIe siècle (1600-1650), par Marie-Antoinette Fleury et Martine Constans, tome II [études XI à XX, 2445 actes], Paris, Archives nationales, 2010, notice n°229 (instrument de recherche imprimé dématérialisé, certaines notices sont plus détaillées dans la version intégrale accessible en ligne par la rubrique 'Autres instruments de recherche', voir contexte dans le Plan d’orientation général - Notaires de Paris, guides thématiques du Minutier).
    - GRAVEUR DOVILLIERS (Mathias) § transaction, 23 juin 1646; MC/ET/XIII/42
      accord; Dovilliers, Mathias
    - FIEFFÉ (Pierre) maître charcutier rue Montagne Sainte-Geneviève § contrat de mariage entre Pierre FIEFFÉ et Anne GUYOT, 27 juin 1646; MC/ET/XIII/42
      contrat de mariage; Fieffé, Pierre
    - FEUILLET (Robert) maçon rue des Deux Portes § bail par .. à Charles DENIS gagne-deniers., 1er juillet 1646; MC/ET/XIII/42
      bail; Feuillet, Robert
    - MAÇON FEUILLET Robert § bail, 1er juillet 1646; MC/ET/XIII/42
    - VILLERS (Claude) marchand orfèvre demeurant rue de Saint-Martin § Promesse aux pères Célestins, de Nantes, représenté par Pierre Touget essayeur particulier de la Monnaie pour embusque représentant au chef d'évêque au naturel en argent blanc poiçou de Paris, pour 40 l par maris, le tour pesant 15 mares, 2 juillet 1646; MC/ET/XIII/42
      Villers, Claude
    - LAURENT (Nicolas) marchand de chevaux rue du Petit-Lion § inventaire après décès de Nicolas LAURENT, 4 juillet 1646; MC/ET/XIII/42
      inventaire; Laurent, Nicolas
    - MOREAU (Thomas) § contrat de mariage entre Thomas MOREAU et Adrienne SOISSONS, 12 juillet 1646; MC/ET/XIII/42
      contrat de mariage; Moreau, Thomas
    - LUCAS (Antoine) marchand orfèvre demeurant au bout du pont aux Changeurs § constitution par .., 17 juillet 1646; MC/ET/XIII/42
      Lucas, Antoine
    - ORFÈVRE LUCAS Antoine § constitution, 17 juillet 1646; MC/ET/XIII/42
    - DRAGÉE (Adrian) serrurier rue de Bourbon § vente de maison par... à Thomas DRAGÉE serrurier, son frère, 30 juillet 1646; MC/ET/XIII/42
      acte de vente; Dragée, Adrian
    - SERRURIER DRAGÉE (Thomas) § Vente de maison, 30 juillet 1646; MC/ET/XIII/42
      acte de vente; Dragée, Thomas
    - SERRURIER DRAGÉE (Adrien) § vente de maison, 30 juillet 1646; MC/ET/XIII/42
      acte de vente; Dragée, Adrien
    - LECOINTE (Sara) § inventaire après décès de Sara LECOINTE veuve en 1/ere/ noces de Pierre LEBARBIER et en seconde noces femmes de Jacques CHABROL avocat au Parlement, 31 juillet 1646; MC/ET/XIII/42
      inventaire; Lecointe, Sara
    - CHASTELAIN (Guillaume) maçon rue Neuve de la Boucherie Saint-Honoré § contrat de mariage entre... et Germaine TESSIER veuve de Pierre MERAULT, tisserand en toile, 6 août 1646; MC/ET/XIII/42
      contrat de mariage; Chastelain, Guillaume
    - SÉGUIN (Nicolas) maître menuisier rue des Mauvaises Paroles § transport par. .. à Hiérosme LEBEL procureur au Châtelet de Paris, 7 août 1646; MC/ET/XIII/42
      Séguin, Nicolas
    - MENUISIER SÉGUIN Nicolas § transport, 7 août 1646; MC/ET/XIII/42
    - BOURDEREAU (Denis) tapissier § compte entre. .. et Edme PINSOT marchand tapissier, 11 août 1646; MC/ET/XIII/42
      Bourdereau, Denis
    - TAPISSIER BOURDEREAU (Denis) § compte, 11 août 1646; MC/ET/XIII/42
    - TAPISSIER PINSOT (Edme) § compte, 11 août 1646; MC/ET/XIII/42
      Pinsot, Edme
    - MIROITIER-LUNETTIER apprentissage § apprentissage, chez Nicolas MORET. .. de Robert LALLEMANT, âgé de 14 ans pour 5 ans, 12 août 1646; MC/ET/XIII/42
      contrat d'apprentissage; Moret, Nicolas; Lallemant, Robert
    - GUILLEMAR (Jacques) rôtisseur place de la Vallée de misère § accord pour le mariage d'entre Jacques GUILLEMAR et Catherine HOUZON, 17 août 1646; MC/ET/XIII/42
      contrat de mariage; accord; Guillemar, Jacques
    - Titre-nouvel par André Costier, maître pâtissier-oublayer, héritier de Jean Costier, son père, concernant plusieurs rentes dues à Léonard de Lorge, tuteur de son fils Nicolas, né de son mariage avec Nicole Costier., 2 septembre 1646; MC/ET/XIII/42
      Documents du Minutier central concernant l'histoire de la musique (1600-1650), par Madeleine Jurgens, tome II [études XI à XX, 1900 actes], Paris, Archives nationales, 1974, p. 605 (instrument de recherche imprimé dématérialisé, certaines notices sont plus détaillées dans la version intégrale accessible en ligne par la rubrique 'Autres instruments de recherche', voir contexte dans le Plan d’orientation général - Notaires de Paris, guides thématiques du Minutier).
      Date de révision: 2011
      Date de création de la notice: 2009
      Documents du Minutier central concernant l'histoire de la musique (1600-1650), par Madeleine Jurgens, tome II, Paris, Archives nationales, 1974, 1092 p.
    - Contrat de mariage de Charles Bruyant, marchand fripier, demeurant rue de la Tonnellerie, fils de Charles Bruyant, marchand drapier à Chambly, et Marie Nouvelon, avec Marie Dazin, fille de Claude Dazin, fripier, et Marie Caouet. Parmi les témoins, Pierre Leblanc, maître peintre, allié de la future., 2 septembre 1646; MC/ET/XIII/42
      Documents du Minutier central concernant les peintres, sculpteurs et graveurs au XVIIe siècle (1600-1650), par Marie-Antoinette Fleury et Martine Constans, tome II [études XI à XX, 2445 actes], Paris, Archives nationales, 2010, notice n°1284 (instrument de recherche imprimé dématérialisé, certaines notices sont plus détaillées dans la version intégrale accessible en ligne par la rubrique 'Autres instruments de recherche', voir contexte dans le Plan d’orientation général - Notaires de Paris, guides thématiques du Minutier).
    - BRUYANT (Charles) marchand fripier rue de la Tonnellerie § Contrat de mariage entre Charles BRUYANT et Marie DAZIN, 2 septembre 1646; MC/ET/XIII/42
      contrat de mariage; Bruyant, Charles
    - BARRÉ (Elisabeth) § Inventaire après décès de Elisabeth BARRÉ femme de Nicolas CHARPENTIER marchand mercier 13 tableaux, 5 septembre 1646; MC/ET/XIII/42
      inventaire après décès; Barré, Elisabeth
    - TABLEAUX § inventaire après décès de Elisabeth BARRÉ, femme de Nicolas CHARPENTIER, 5 septembre 1646; MC/ET/XIII/42
      inventaire
    - ARMURIER HUGUET (Charles) § Obligation, 7 septembre 1646; MC/ET/XIII/42
    - HUGUET (Charles) maître armurier § obligation par. .. à Claude CARTERET juré, courtier de vin, 7 septembre 1646; MC/ET/XIII/42
    - MENY (Thomas) maître menuisier rue des Deux-Portes § apprentissage chez. .. de Louis MASSON pour 4 ans moyennant 120 l., 9 septembre 1646; MC/ET/XIII/42
      contrat d'apprentissage; Meny, Thomas
    - MENUISIER apprentissage § apprentissage, de Louis MASSON, chez Thomas MENY pour 4 ans, moyennant 120 l., 9 septembre 1646; MC/ET/XIII/42
      contrat d'apprentissage; Masson, Louis; Meny, Thomas
    - MENUISIER MENY Thomas § apprentissage, 9 septembre 1646; MC/ET/XIII/42
    - GONDOIN (Ollivier) boulanger rue Comtesse d'Artois § Contrat de mariage entre Ollivier GONDOIN et Anne MEUSNIER, 11 septembre 1646; MC/ET/XIII/42
      contrat de mariage; Gondoin, Olivier
    - DELABROSSE (Jehanne) § inventaire après décès de Jehanne DELABROSSE femme de Jehan LEROUX marchand mercier, 28 septembre 1646; MC/ET/XIII/42
      inventaire; Delabrosse, Jehanne
    - VAULTIER (Jean) charpentier § vente par. .. à Robert FEUILLET maçon, 30 septembre 1646; MC/ET/XIII/42
      acte de vente; Vaultier, Jean
    - MAÇON FEUILLET Robert § décharge, 30 septembre 1646; MC/ET/XIII/42
      Feuillet, Robert
    - MAÇON FEUILLET Robert § vente, 30 septembre 1646; MC/ET/XIII/42
      acte de vente; Feuillet, Robert
    - CHARPENTIER VAULTIER (Jean) § décharge, 30 septembre 1646; MC/ET/XIII/42
      Vaultier, Jean
    - CHARPENTIER VAULTIER (Jean) § vente, 30 septembre 1646; MC/ET/XIII/42
    - VAULTIER (Jean) charpentier § décharge par. .. à Robert FEUILLET maçon, 30 septembre 1646; MC/ET/XIII/42
    - MAUCUIT (Jacqueline) § Testament de Jacqueline MAUCUIT veuve de Fréderic GOULLIARD, marchand de vin, 2 octobre 1646; MC/ET/XIII/42
      testament; Maucuit, Jacqueline
    - PRÉVOST (Charles) marchand tapissier rue des déchargeurs § Obligation par .. à Léonard CHEVET compagnon tapissier, 3 octobre 1646; MC/ET/XIII/42
      obligation; Prévost, Charles
    - TAPISSIER PRÉVOST (Charles) § obligation, 3 octobre 1646; MC/ET/XIII/42
    - TAPISSIER (compagnon) CHEVET (Léonard) § obligation, 3 octobre 1646; MC/ET/XIII/42
      obligation; Tapissier, compagnon; Chevet, Léonard
    - LEROY (Thomas) § contrat de mariage entre Thomas LEROY et Marguerite CORBEIL, veuve de Charles PITREL boulanger, 9 octobre 1646; MC/ET/XIII/42
      contrat de mariage; Leroy, Thomas
    - BARBIER (Marcelle) § testament de Marcelle BARBIER veuve de Claude LUCE commissaire examinateur au Châtelet, 11 octobre 1646; MC/ET/XIII/42
      testament; Barbier, Marcelle
    - GRAVEUR DOVILLIERS (Mathias) § contrat de mariage, 14 octobre 1646; MC/ET/XIII/42
      contrat de mariage; Dovilliers, Mathias